臺灣高等法院臺南分院刑事判決　　　　　96年度上易字第61號
上　訴　人
即　被　告　甲○○
上列上訴人因竊盜案件，不服臺灣雲林地方法院95年度易字第
475號中華民國95年11月30日第一審判決（起訴案號：臺灣雲林
地方法院檢察署95年度偵字第5128、5212號），提起上訴，本院
判決如下：
    主  文
上訴駁回。
    事  實
一、甲○○前因違反毒品危害防制條例、竊盜等案件，分別經法
    院判處有期徒刑十月、六月，定應執行刑有期徒刑一年二月
    確定，並經刑之一部執行，於民國九十五年一月二十四日假
    釋出監，甫於同年四月十三日假釋期滿執行完畢。詎甲○○
    仍不知悔改，因急需現金繳納帳單，遂向乙○○提議至寺廟
    行竊香油錢。甲○○與乙○○（另經原審判處有期徒刑五月
    如易科罰金以新台幣一千元折算一日確定）共同基於意圖為
    自己不法所有，竊取他人財物之犯意聯絡，於九十五年九月
    十五日十一時二分許，前往雲林縣古坑鄉湳子村湳子十五號
    ，由丙○○○所管理之南北宮二樓，俟四下無人之時，由甲○○持貼有雙面膠之棉線伸入香油箱內欲黏取現金而著手行
    竊，乙○○則在二樓門口把風，嗣因甲○○始終無法將錢釣
    出，二人乃先行離開，至同日十四時三十八分許，又接續前
    開犯意返回南北宮，由甲○○一人進入二樓直接將整個香油
    箱搬走並以紅布遮掩，乙○○則開車在樓下接應，而共同竊
    取該香油箱內之四千元得手，再由二人朋分花用。
二、案經雲林縣警察局斗南分局報請臺灣雲林地方法院檢察署檢
    察官偵查起訴。
    理  由
壹、程序方面：
    被告以外之人於審判外之陳述，雖不符前四條之規定，而經
    當事人於審判程序同意作為證據，法院審酌該言詞陳述或書
    面陳述作成時之情況，認為適當者，亦得為證據。當事人、
    代理人或辯護人於法院調查證據時，知有第一百五十九條第
    一項不得為證據之情形，而未於言詞辯論終結前聲明異議者
    ，視為有前項之同意。刑事訴訟法第一百五十九條之五定有
    明文。證人丙○○○、乙○○等人在警詢所為之證述，係屬
    審判外之言詞陳述，檢察官、被告並無不同意列為證據，且
    本院審理時，無於言詞辯論終結前聲明異議。而前開證人在
    警詢所為之證述，係在自由意志下所為陳述，並親閱筆錄無
    訛後始簽名作成之情況，且該證言適為本案應審酌必要事項
    ，自有證據能力，得為本案證據。
貳、實體方面：
一、訊據被告甲○○對於九十五年九月十五日，夥同乙○○前往
    雲林縣古坑鄉湳子村湳子十五號南北宮二樓，竊取丙○○○
    監管之香油箱內之四千元，朋分花用情事供認不諱，惟辯稱
    ：伊於九十五年五月中旬某日，在彰化「福德宮」、「龍安
    宮」、「廣萬宮」、「奉天宮」、「七星宮」等地竊取前開
    寺廟油錢箱內之香油錢，經臺灣彰化地方法院北斗簡易庭判
    處有期徒刑六月確定，本案與前開判刑確定之案件，有連續
    犯關係，屬裁判上一罪，應合併審理云云。
二、經查：
  (一)被告對上揭時地竊取他人財物之犯行自白不諱。核與證人丙○○○、乙○○警詢證述情節相符。復有南北宮監視錄影光
    碟一片及翻拍照片三張、現場照片一張在卷可稽。被告前揭
    自白核與事實相符。
  (二)被告行為後，刑法第五十六條連續犯規定，業於九十四年一
    月七日修正刪除，並於九十五年七月一日施行。被告前於九
    十五年五月中旬某日，在彰化「福德宮」、「龍安宮」、「
    廣萬宮」、「奉天宮」、「七星宮」等地竊取前開寺廟油錢
    箱內之香油錢之竊盜犯行，經臺灣彰化地方法院北斗簡易庭
    以九十五年斗簡字第七一八號，於九十五年十二月二十八日
    ，判處有期徒刑六月確定，固有前開判決在卷可稽。惟本件
    被告係於修法廢止連續犯規定後之九十五年九月十五日，再
    為竊盜犯行，自無連續犯裁判上一罪之適用，即非前開簡易
    處刑判決效力所及。
  (三)綜上所述，被告所辯，應屬無據。本件事證明確，被告竊盜
    犯行，足可認定，應依法論科。
三、核被告所為，係犯刑法第三百二十條第一項之竊盜罪。其與
    乙○○就竊盜犯行，有犯意聯絡，行為分擔，為共同正犯。
    其前因違反毒品危害防制條例、竊盜等案件，分別經法院判
    處有期徒刑十月、六月，定應執行刑有期徒刑一年二月確定
    ，並經刑之一部執行，於九十五年四月十三日假釋期滿執行
    完畢，有臺灣高等法院被告前科紀錄表可稽，五年內再犯本
    件有期徒刑以上之罪，應依刑法第四十七條累犯規定加重其
    刑。原審以被告罪證明確，適用刑法第三百二十條第一項、
    第四十七條、刑法施行法第一條之一第二項，並審酌被告正
    值青壯年，身體健康，竟不思改過向善，以合法途徑獲取財
    物，於前案執行完畢出監後五個月又再度行竊寺廟之香油錢
    ，不宜輕縱。惟念渠等犯罪所得不多，犯後於法院審理中坦
    承犯行等刑法第五十七條科刑事項，量處被告有期徒刑七月
    。並就被告行竊所用之棉線及紅布，因未扣案，且非違禁物
    ，為避免執行困難，故不予宣告沒收，予以敘明。認事用法
    ，核無不合，量刑亦堪認妥適。被告上訴意旨指摘本件與臺
    灣彰化地方法院北斗簡易庭以九十五年斗簡字第七一八號判
    處有期徒刑六月之確定判決，有連續犯裁判上一罪，應為既
    判力所及，指摘原判決不當，為無理由，應予駁回。
據上論結，應依刑事訴訟法第三百六十八條，判決如主文。
本案經檢察官王碧霞到庭執行職務。
中　　華　　民　　國　　96　　年　　4 　　月　　26　　日
                  刑事第三庭    審判長法　官 陳義仲
                                      法　官 張世展
                                      法　官 蘇清水
以上正本證明與原本無異。
不得上訴。
　　　　　　　　　　　　　　　　　　　書記官 陳嘉琍
中　　華　　民　　國　　96　　年　　4 　　月　　26　　日
附錄本案論罪科刑法條：
中華民國刑法第320 條第1 項
意圖為自己或第三人不法之所有，而竊取他人之動產者，為竊盜
罪，處5 年以下有期徒刑、拘役或5 百元以下罰金。
